【裁判字號】    97,審訴,2220
【裁判日期】    970731
【裁判案由】    毒品危害防制條例
【裁判全文】
臺灣高雄地方法院刑事判決            97年度審訴字第2220號
公  訴  人  臺灣高雄地方法院檢察署檢察官
被      告  甲○○
                    另案羈押在臺灣高雄看守所
指定辯護人  本院公設辯護人黃文德
上列被告因毒品危害防制條例案件，經檢察官提起公訴（97年度
毒偵字第3374號），本院合議庭裁定由受命法官獨任依協商程序
審理，判決如下：
    主  文
甲○○施用第一級毒品，累犯，處有期徒刑捌月；又施用第二級
毒品，累犯，處有期徒刑肆月。應執行有期徒刑拾月。
    事實及理由
一、本件犯罪事實及證據，除證據部分補充「被告甲○○於本院
    審理中之自白」外，餘均引用檢察官起訴書之記載，如附件
    。
二、本件被告業已認罪，並經辯護人協助下與檢察官於審判外達
    成協商之合意，渠等合意內容為：被告願受科刑範圍如主文
    所載。經核被告所為，係犯毒品危害防制條例第10條第1 項
    之施用第一級毒品罪，及同條第2 項之施用第二級毒品罪，
    且上開協商合意內容，並無刑事訴訟法第455 條之4 第1 項
    所列不得認罪協商之情形，本件既經檢察官聲請改依協商程
    序而為判決，本院爰不經言詞辯論，於協商合意範圍內為協
    商判決。
三、應適用之法條：刑事訴訟法第455 條之4 第2 項、第455 條
    之8 、第454 條第2 項，毒品危害防制條例第10條第1 項、
    第2 項，刑法第11條前段、第47條第1 項、第51條第5 款。
四、本判決除有刑事訴訟法第455 條之4 第1 項第1 款、第2 款
    、第4 款、第6 款、第7 款所定情形之一，或違反同條第2
    項規定者外，不得上訴。
本案經檢察官鄭益雄到庭執行職務。
中    華    民    國    97    年    7     月    31    日
                  刑事第七庭    法  官  陳君杰
以上正本證明與原本無異。
如不服本判決，應於判決送達後10日內，向本院提出上訴狀。
中    華    民    國    97    年    7     月    31    日
                                書記官  李承悌
附錄本判決論罪科刑法條全文：
毒品危害防制條例第10條
施用第一級毒品者，處6 月以上5 年以下有期徒刑。
施用第二級毒品者，處3年以下有期徒刑。
附件：
臺灣高雄地方法院檢察署檢察官起訴書
                                    97年度毒偵字第3374號
    被      告  甲○○  男  29歲（民國○○年○○月○日生）
                        住高雄市楠梓區○○○路51號
                        （另案在押）
                        國民身分證統一編號：Ｚ000000000號
上列被告因毒品危害防制條例案件，已經偵查終結，認應該提起
公訴，茲將犯罪事實及證據並所犯法條分敘如下：
        犯罪事實
一、甲○○因施用毒品案件，經臺灣高雄地方法院以96年度毒聲
    字第934號裁定令入勒戒處所觀察、勒戒後，認無繼續施用
    毒品傾向，於民國96年10月29日執行完畢釋放出所，並經本
    署檢察官以96年度毒偵緝字第408號為不起訴處分確定，復
    前因公共危險及竊盜案件，經臺灣高雄地方法院分別以93年
    度易字第1171號及94年度交簡字第762號判處有期徒刑6月及
    1 年，再以94年聲字第1918號定應執行有期徒刑1年5月確定
    ，於95年2月21日縮刑期滿執行完畢；詎猶不知悔悛且未戒
    斷毒癮，又分別基於施用第一級毒品海洛因及第二級毒品甲
    基安非他命之犯意，於97年2月17日上午10時40分起回溯72
    小時內某時，在其當時位於高雄市○○區○○街36巷30號之
    住處內，先以將海洛因摻入香煙內吸食之方式，施用第一級
    毒品海洛因1次，再以將甲基安非他命放在鋁鉑紙上燒烤產
    生煙霧吸食之方式，施用第二級毒品甲基安非他命1次，嗣
    於97年2月17日上午10時許，在南投縣草屯鎮○○路603號前
    ，因另案為警查獲，經徵得其同意採尿送驗，結果呈甲基安
    非他命及嗎啡陽性反應，始悉上情。
二、案經南投縣政府警察局草屯分局報由臺灣南投地方法院檢察
    署呈請臺灣高等法院檢察署令轉本署偵辦。
        證據並所犯法條
一、證據清單與待證事實
 ┌──┬───────────┬────────────┐
 │編號│    證  據  名  稱    │    待  證  事  實      │
 ├──┼───────────┼────────────┤
 │ 1. │被告甲○○偵訊時之自白│1.被告分別於上開時地以捲│
 │    │                      │  煙方式施用第一級毒品海│
 │    │                      │  洛因及以燒烤鋁鉑紙產生│
 │    │                      │  煙霧吸食之方式施用第二│
 │    │                      │  級毒品甲基安非他命各1 │
 │    │                      │  次之事實。            │
 │    │                      │2.經其同意採尿送驗之事實│
 │    │                      │  。                    │
 ├──┼───────────┼────────────┤
 │ 2. │詮昕科技股份有限公司濫│經被告同意採尿送驗，結果│
 │    │用藥物尿液檢驗報告、尿│呈甲基安非他命及嗎啡陽性│
 │    │液檢驗編號真實姓名對照│反應，顯見被告有於上開時│
 │    │表（檢體編號0000000） │間施用第一級毒品海洛因及│
 │    │各1紙                 │第二級毒品甲基安非他命之│
 │    │                      │事實。                  │
 ├──┼───────────┼────────────┤
 │ 3. │本署刑案資料查註紀錄表│被告於觀察、勒戒執行完畢│
 │    │、全國施用毒品案件紀錄│釋放後5年內，再犯本件施 │
 │    │表各1份               │用毒品犯行，並構成累犯之│
 │    │                      │事實。                  │
 └──┴───────────┴────────────┘
二、核被告所為，係犯毒品危害防制條例第10條第1項之施用第
    一級毒品海洛因罪嫌及同條例第10條第2項之施用第二級毒
    品甲基安非他命罪嫌。其持有第一級毒品海洛因及第二級毒
    品甲基安非他命之低度行為，為施用之高度行為所吸收，均
    不另論罪。其所犯上開2罪間，犯意各別，罪名互殊，請予
    分論併罰。又被告前受有期徒刑執行完畢後，5年內故意再
    犯本件有期徒刑以上之罪，為累犯，請依刑法第47條第1項
    之規定加重其刑。
三、依毒品危害防制條例第23條第2項、刑事訴訟法第251條第1
    項提起公訴。
    此  致
臺灣高雄地方法院
中    華    民    國    97    年    5     月    22    日
                              檢  察  官 乙○○
上正本證明與原本無異
中    華    民    國    97    年    5     月    27    日
                              書  記  官 林素芬
所犯法條：
毒品危害防制條例第10條第1項、第2項
毒品危害防制條例第10條
施用第一級毒品者，處六月以上五年以下有期徒刑。
施用第二級毒品者，處三年以下有期徒刑。


司法院資訊處製作；財團法人民間司法改革基金會備份。
